臺灣臺南地方法院刑事裁定　　　　　　　　　　　　　　九十四年度聲再字第一號
　　聲　請　人
　　即受判決人　甲○○
右列聲請人因過失傷害案件，對於本院中華民國九十三年十一月二十五日確定判決（
九十三年度交簡上字第一○五號），聲請再審，本院裁定如左：
    主  文
再審之聲請駁回。
    理  由
一、本件聲請再審意旨如聲請再審狀所載（如附件）。
二、按再審制度，係為原確定判決認定事實錯誤而設之救濟程序，得聲請再審之對象
    包括有罪之判決確定後，為受判決人之利益聲請再審者，以有刑事訴訟法第四百
    二十條第一項所定各款事由，或有刑事訴訟法第四百二十一條所規定不得上訴於
    第三審法院之案件，其經第二審確定之有罪判決，就足生影響判決之重要證據漏
    未審酌者，或有罪、無罪、免訴、不受理之判決確定後，有同法第四百二十二條
    各款所定之事由者，為受判決人之不利益得聲請再審。又按上開刑事訴訟法第四
    百二十一條所規定者須為「足生影響於判決之重要證據，未經原確定判決審酌」
    者，始足當之，倘聲請人所主張上述事實及所提出之證據資料，業經原確定判決
    審理時予以審酌，並於判決理由內敘明其採捨之理由，或原確定判決雖未予敘明
    ，然該主張及證據與認定犯罪事實並無關聯，而非足生影響於判決之重要證據者
    ，均不得據以聲請再審。更甚者，倘聲請再審意旨僅係指摘原確定判決因認定事
    實職權行使之推論過程、證據取捨，違背一般經驗法則、論理法則，並非具體指
    出原確定判決有何重要證據漏未斟酌者，益顯與前開再審要件不合，而無理由。
三、查本件聲請意旨所載：１、聲請人於民國九十三年五月九日警詢調查筆錄、２、
    證人胡麗雅之證詞、３、兩車之撞擊位置等，係所謂之重要證據，且原審漏未審
    酌，違反經驗法則等語。惟查：
(一)、聲請人於九十二年七月十六日警詢調查筆錄中，業已自承聲請人所駕駛之小客車
    在事故發生地，打方向燈向右側偏駛進入機慢車道先道準備作右轉時，告訴人乙
    ○○所騎乘之機車係在其同向後方約十公尺左右等語，而聲請人雖於九十三年五
    月九日第二次警詢筆錄中更異前詞稱：事發當時，伊駕車右轉時，告訴人所騎乘
    之機車係在伊之車子同向右後方約五十公尺云云。然查原判決理由欄第一、(一)之
    部分既已詳述何以聲請人於第一次警詢筆錄所稱兩車之距離為「十公尺」較為可
    信之理由，而認「告訴人所指訴被告駕駛之自小客車「突然」自左側快車道右轉
    駛入機慢車優先道，告訴人見狀煞車不及，即撞上被告所駕駛之自小客車乙節，
    應堪採信」等語，自係不採認第二次警詢筆錄中被告所稱之「兩車距離為五十公
    尺」等語，此並無所謂重要證據漏未審酌之問題。
(二)、證人胡麗雅之證詞，何部分可採，何部分不可採，原判決亦已於判決理由欄一、
    (一)(二)中詳述，亦無所謂重要證據漏未審酌之問題。
(三)、至聲請意旨所載：兩車撞擊位置，亦為原審漏未審酌之重要證據云云。惟查，告
    訴人所騎乘之機車，係因避煞不及，自後撞及被告所駕駛之自小客車後方之右側
    方向燈及保險桿等情，此為被告與告訴人所不爭之事實，亦為原判決理由欄所一
    再確認之事實，此亦非所謂「漏未審酌之重要證據」。
(四)、綜上，聲請人雖指摘原判決所認：「被告駕駛之自小客車「突然」自左側快車道
    右轉駛入機慢車優先道」等情，係違反經驗法則云云，惟聲請意旨上開所載，均
    非所謂「漏未審酌之重要證據」且「足生影響於判決」，揆諸前開規定及說明，
    本件聲請人所舉聲請再審之理由，應認為無再審理由。
四、依刑事訴訟法第四百三十四條第一項，裁定如主文。
中    華    民    國      九十四      年      二      月      二十二    日
                                臺灣臺南地方法院刑事第七庭
                                    審判長法官  蘇  義  洲
                                          法官  朱  中  和
                                          法官  徐  文  瑞
右正本證明與原本無異。
本件不得抗告。
                                        書記官  李  珍  瑩
中    華    民    國      九十四      年      二      月      二十二    日
